臺灣彰化地方法院刑事判決　　　　　　　　　　　　　九十三年度訴字第三三一號
　　公　訴　人　臺灣彰化地方法院檢察署檢察官
　　被　　　告　丙○○
　　選任辯護人　林世祿律師
右列被告因違反毒品危害防制條例案件，經檢察官提起公訴（九十三年度偵字第六六
四號），本院判決如左：
    主      文
丙○○連續販賣第二級毒品，處有期徒刑柒年陸月。
扣案之第二級毒品安非他命參小包（合計淨重壹點零陸公克）沒收銷燬之、三星牌銀
色行動電話貳具、因販賣第二級毒品所得（含扣案之新臺幣佰元鈔拾張）之新臺幣壹
萬貳仟參佰元均沒收，販賣第二級毒品所得，如一部不能沒收時，以其財產抵償之。
    事      實
一、丙○○明知安非他命為毒品危害防制條例第二條第二項第二款所明定之第二級毒
    品，不得非法販賣。緣丙○○有施用毒品之習性，得知居住於彰化縣員林鎮之真
    實姓名、年籍不詳綽號「秀姨」之成年女子從事毒品之販賣，詎其為滿足個人施
    用毒品所需，竟於民國九十二年八月間接受「秀姨」之建議，成為「秀姨」下游
    販賣者，而自同年十一月間起（起訴書誤載為九十二年十二月某日起），基於販
    賣第二級毒品以營利之概括犯意，於不詳時間、地點，自「秀姨」處販入第二級
    毒品安非他命（數量及價格均不詳）後，即以門號0000000000號及0
    000000000號行動電話為聯絡工具，與欲購買安非他命之施用者接洽後
    ，連續於：(1)九十二年十一月底，在不詳地點，以每小包新臺幣（下同）二千元
    之價格，販賣安非他命予其前女友丁○○共二次二小包。(2)九十二年十二月二十
    九日十九時許，在彰化縣溪湖鎮溪湖高中前，以每小包一千元之價格，販賣安非
    他命一小包予甲○○。(3)九十三年一月十日十九時許，在不詳地點，以每小包八
    百元之價格，販賣安非他命一小包予甲○○。(4)九十三年一月十二日十九、二十
    時許，在彰化縣溪湖鎮○○路「姊妹ＫＴＶ（原名辣秀ＫＴＶ）」旁，以每小包
    一千元之價格，販賣安非他命一小包予甲○○。(5)九十三年一月十六日上午八時
    許，在彰化縣溪湖鎮○○路「姊妹ＫＴＶ（原名辣秀ＫＴＶ）」旁，以每小包一
    千五百元之價格，販賣安非他命一小包予甲○○。(6)九十三年一月十八日下午一
  時許，在彰化縣溪湖鎮○○街六十八號「溪湖汽車旅館二０二號房」，將三千元
    數量之安非他命販賣予丁○○，然因份量不足，丙○○同意稍晚將補足。(7)九十
    三年一月十八日十四時二十分許，在彰化縣溪湖鎮○○路「姊妹ＫＴＶ（原名辣
    秀ＫＴＶ）」旁，以每小包一千元之價格，販賣安非他命一小包予甲○○，惟因
    二人交易過程為警方線上監聽，甫交易完成即為警當場查獲，並扣得丙○○所有
    供其連繫販賣安非他命之三星牌行動電話二具（內附門號0000000000
    號及0000000000號）、其所有之安非他命一小包（毛重零點八公克）
    、甲○○所持有甫向丙○○所購得之安非他命一小包（毛重零點五公克），嗣丙○○再帶同警員至丁○○投宿位於彰化縣溪湖鎮○○街六十八號「溪湖汽車旅館
    二０二號房」內，再扣得丙○○前在該處出售並交付予丁○○之安非他命一小包
    （毛重零點五公克）。
二、案經彰化縣警察局移送台灣彰化地方法院檢察署檢察官偵查起訴。
    理      由
一、訊據被告丙○○固坦承門號0000000000或0000000000號行
    動電話係伊在使用無誤，惟矢口否認有何前揭販賣第二級毒品安非他命之犯行，
    辯稱：是甲○○委託伊去購買安非他命，約三次，每次均未超過一千元，伊係至
    員林鎮○○路上向綽號「秀姨」之女子買的，渠等均是約在莒光路上交易，伊向
    「秀姨」買過十多次，伊取得安非他命並交給甲○○後，他才會拿錢給伊，而甲○○是溪湖人，認識一年多，丁○○則是伊以前的女朋友，她也有施用安非他命
    之習性，也曾託伊買過安非他命，約三次，有時候買二千元，有時候買三千元，
    也是向秀姨買的，之後再一起施用，而購買安非他命的錢，伊有出過，丁○○也
    有出過，另綽號「阿哲」之男子，是以前的朋友，「阿哲」也曾打電話給伊詢問
    有無安非他命，如果他沒有的話，他就會叫伊幫他調調看，伊就會打電話過去秀
    姨那邊問看看，九十三年一月十八日，甲○○有打電話給伊，問有沒有那個東西
    ，並託伊買一千元，之後伊就去跟「秀姨」拿，然後在「姊妹ＫＴＶ」旁邊交給
    甲○○，當日去丁○○那裡查獲之安非他命，也是伊買回來的，是丁○○叫伊去
    買的，那時候與丁○○依舊是男女朋友，查獲這次是伊與丁○○合資買的，丁○○出三千元，甲○○出一千元，伊出一千元，當日一共向秀姨買了五千元，「阿
    哲」、甲○○、丁○○託伊買安非他命，伊沒有從中獲得好處云云。惟查：
（一）被告丙○○於九十三年一月十八日為警查獲後，於翌日解送臺灣彰化地方法院
      檢察署偵查時，坦承有販賣安非他命之事實，據其供稱：「（是不是販賣毒品
      ）是的，去年（指九十二年）我住在員林，綽號秀姨的要求我幫她賣，她是我
      的上游，一開始均是由她聯絡我將毒品帶至特定地點販售予特定之人，至於甲○○部分，則是他要求我向上開女子調貨後賣給他，我從中得到無償施用毒品
      的利益」、「（丁○○那部分安非他命是否也是你賣給她）是，也是從上開女
      子調貨後賣給她」等語（見偵查卷第十六頁）。又上開偵訊筆錄於製作完成後
      ，曾交被告閱覽無訛後簽名於後，且觀諸被告簽名字跡，核與被告於本院準備
      程序筆錄簽名字跡一致（而被告於本院準備程序時，神情自若，意識清楚），
      是被告於該次偵查訊問中之自白，顯非處於意識不清之狀態下，辯護人於本院
      準備程序中陳稱該次自白應無證據能力云云，自非可採。
（二）證人甲○○於警詢中證稱：「九十三年一月十八日十四時二十分在彰化縣溪湖
      鎮○○路姊妹ＫＴＶ旁小巷（我家後門小巷），我是向警方所查獲之人購買（
      經警方查證姓名楊志幃【應係丙○○之誤載】），當交易完成後，被警方當場
      前來查獲」、「（現場查獲之物）安非他命一小包是我剛向丙○○所購買，另
      於丙○○左褲袋查獲之新台幣一千元（百元現鈔十張），是我向丙○○購買安
      非他命之金額，是我親手交給丙○○的」、「我是以我的行動電話00000
      00000號聯絡丙○○所使用之0000000000購買毒品交易，我是
      於九十三年一月十八日十三時許我打丙○○所使用之0000000000電
      話要購買新台幣一千元之安非他命，並約定於十四時在彰化縣溪湖鎮辣秀（即
      姊妹）ＫＴＶ旁交易，於十四時許丙○○駕駛一部機車（經提示現場查獲車號
      為ＮＯＮ－一三０）前來，當交易完成就被警方當場查獲」、「（現警方提示
      通訊監察作業譯文摘要報告書於九十三年一月十八日十三時二十二分至十四時
      零六分以你行動電話0000000000與丙○○所使用之0000000
      000電話通話內容是否為你今日向丙○○購買毒品之通話內容相符）確為我
      今日向丙○○購買毒品之通話內容無誤，該通話內容是我與丙○○二人之對話
      無誤」、「該內容之【隔壁的】就是我，通話內容中之【粗的】就是指安非他
      命」、「我是於九十二年十二月份開始向丙○○購買毒品安非他命，購買幾次
      我忘了，交易之金額每次都是新台幣一千元以下，交易地點大都是在今天被警
      方查獲之地點，警方提示之通訊監察作業譯文表中我能確認於九十二年十二月
      二十九日十九時三十一分在溪湖鎮溪湖國中前向丙○○購買新台幣一千元之安
      非他命，只有這次我能確認，其餘因時間太久我已經不記得了。」等語。嗣於
      偵查中復具結證稱：「（九十三年一月十八日是你向丙○○買毒品遭查獲）是
      的，我向他買過二、三遍，每次都是打他的行動電話０九二一或０九二三那二
      支電話聯絡，每次都買安非他命，我與他多約在查獲地點或溪湖高中交貨」、
      「（向他買多少毒品）一千或八百、五百」、「（你是向丙○○合買毒品或向
      他買毒品，還是要他代你買）我確定是向他買毒品，我沒有請他代買」等語（
      見偵查卷第三十九、四十頁）。徵諸被告所使用之門號0000000000
      或0000000000號行動電話經警向臺灣彰化地方法院檢察署聲請監聽
      後，發現：九十三年一月十日十六時五十六分，甲○○以其使用之00000
      00000行動電話（自稱隔壁的）撥打被告使用之0000000000行
      動電話，向被告購買安非他命八百元，雙方並約定二個小時後交易；同年一月
      十二日十八時三十四分，甲○○再以前揭行動電話撥打被告使用之00000
      00000行動電話，向被告購買安非他命一千元，雙方並於晚間七時許，在
      查獲地點交易；同年一月十六日七時三十九分，甲○○再以前揭行動電話撥打
      被告使用之0000000000行動電話，向被告購買安非他命一千五百元
      ，同日八時十四分許並約定在查獲地點交易；同年一月十八日十三時二十二分
      ，甲○○再以前揭行動電話撥打被告使用之0000000000行動電話，
      向被告購買安非他命一千元，並約定同日十四時許在查獲地點交易，上情有彰
      化縣警察局製作之監察錄音光碟三片及通訊監察譯文一份附卷可稽，並經本院
      當庭勘驗光碟內容確與譯文相符，且被告除對上揭九十三年一月十六日八時十
      四分之通話內容外，其餘監聽內容均坦承確係伊與甲○○之對話無誤（至被告
      否認之該通行動電話對話者之聲音，經本院勘驗，實與同日七時三十九分之通
      話者聲音相同），另彰化縣警察局根據九十三年一月十八日監聽所得，果於同
      日十四時二十分許，在彰化縣溪湖鎮○○路「姊妹ＫＴＶ」旁，查獲被告與甲○○二人之毒品交易，堪信證人甲○○前揭於警、偵訊中陳述向被告購買安非
      他命等情，乃屬事實，應可採信，不因其證稱之購買時間或次數有異於監聽內
      容而受影響（蓋人之記憶有限，實難苛求證人對過往情節一一陳述無誤，此之
      瑕疵並不影響其證言之可信性）。至證人甲○○於本院九十三年九月七日審理
      時雖翻異前詞，改稱其未向被告購買安非他命，乃製作筆錄之員警叫伊稱向被
      告購買，九十三年一月十八日查獲之安非他命係伊與被告合買云云；惟查，依
      前開監聽內容，證人甲○○與被告間之通話，從未提及合買安非他命之情事，
      再警方乃依監聽所得，得知被告與證人甲○○進行毒品交易，並於交易完成後
      當場查獲，且扣得被告交付予證人甲○○之安非他命一小包及甲○○交付予被
      告之百元鈔十張，證人甲○○並當場表明毒品係向被告購買等語，此亦據現場
      查緝之員警即證人乙○○於本院審理時結證在卷，是警方核無誘導證人甲○○
      為不實證詞之必要，則證人甲○○上揭於本院審理中之證述，顯為事後迴護被
      告之詞，自不足採信。又按「被告以外之人於偵查中向檢察官所為之陳述，除
      顯有不可信之情況者外，得為證據。」、「被告以外之人於檢察事務官、司法
      警察官或司法警察調查中所為之陳述，與審判中不符時，其先前之陳述具有較
      可信之特別情況，且為證明犯罪事實存否所必要者，得為證據。」刑事訴訟法
      第一百五十九條之一第二項、第一百五十九條之二定有明文，證人甲○○於前
      述警、偵訊中之證詞，既與監聽內容相符，具有相當之可信性，依前開規定，
      當具有證據能力，本院自得以之作為認定事實之基礎，被告確有於九十三年一
      月十日、同年月十二日、十六日、十八日四次販賣安非他命予甲○○之事實，
      二人間絕非僅係「代買」或「互調」安非他命之關係。又辯護意旨雖另質疑證
      人甲○○罹患有精神疾病，恐影響其證詞之正確性云云，而本院經向台中縣石
      岡鄉清海醫院調取證人甲○○之病歷紀錄，其固曾因腦器質性精神病多次住院
      ，惟經上開醫院心理治療與心理衡鑑結果，認證人甲○○並無明顯精神症狀，
      此有證人甲○○病歷資料及上開醫院心理治療與心理衡鑑轉介及報告單在卷足
      憑，再據證人乙○○於本院審理時證稱，其在查獲現場曾詢問證人甲○○是否
      向被告購買毒品，證人甲○○有表明確向被告購買的等語，另為證人甲○○製
      作筆錄之員警詹廷育，亦於本院審理時結證稱證人甲○○製作筆錄時其精神狀
      態還好，對渠詢問之問題，均能回答等語（同見本院卷九十三年九月二十一日
      審判筆錄），是證人甲○○縱罹患有腦器質性精神病，亦不影響其陳述能力，
      附此敘明。
（三）又查，丁○○確有沾染施用安非他命之惡習，此有台灣高等法院全國前案紀錄
      表一份在卷可佐，而據證人丁○○於警詢中證稱：「丙○○曾經與我是男女朋
      友，認識並交往三個月左右，交往期間有同居關係，甲○○我則不認識，我與
      他們二人均無仇隙。」、「（警方在你住宿之溪湖汽車旅館二０二號房內桌上
      查扣安非他命一包毛重零點五公克來源為何，如何聯絡購買）九十三年一月十
      七日我於桃園打電話予丙○○，表示欲到彰化找丙○○，於今日九時到達彰化
      縣員林鎮○○路「康橋賓館」七０七房，再打丙○○電話，丙○○到達康橋賓
      館後，我向他表示，欲向其購買安非他命，並交付新台幣三千元予他後，十二
      時許由丙○○堂弟載我到溪湖鎮○○街六十八號溪湖汽車旅館住宿，下午十三
      時許，丙○○再由別處拿該包安非他命到溪湖汽車旅館二０二號房交付給我，
      並表示先拿一包給我，稍晚再補一包給我。」、「我於九十二年十一月底開始
      向丙○○購買安非他命，共購買三次，每次購買金額為新台幣二千元至三千元
      不等。」等語，核與被告於九十三年一月十九日檢察官初次訊問時之供詞相符
      。雖被告嗣即改稱證人丁○○並非向其購買毒品，伊僅係代為幫丁○○購買云
      云，而證人丁○○亦附和被告說辭，於本院審理中到庭證稱警詢中伊因緊張才
      說是向被告購買毒品，實際上請被告幫伊買毒品，查獲之安非他命，是伊拿三
      千元請被告幫忙購買的，被告因讓伊懷孕又離開伊，所以想讓被告買幾次毒品
      後再報警抓他云云；然查，被告於警、偵訊中均稱九十三年一月十八日下午在
      彰化縣溪湖鎮○○街六十八號「溪湖汽車旅館二０二號房」內查獲之安非他命
      一小包，是伊至該處施用後所留下，始終未曾提及是其代證人丁○○購買而來
      ，又據被告辯稱，九十三年一月十八日證人丁○○曾出資三千元，伊與甲○○
      各出資一千元合資購買安非他命，然觀之扣案之三小包安非他命，其中證人甲○○向被告買受之安非他命毛重零點五公克，證人丁○○處所扣得之安非他命
      毛重亦為零點五公克，被告持有之安非他命則毛重為零點八公克，何以證人丁○○出資三千元所取得之安非他命重量與出資一千元者相同，又證人丁○○若
      係要報復，何以不於第一次約被告交付安非他命時即報警，在在均顯示證人丁○○於本院審理中之證述，多與常理有違，自難採信。反觀之證人於警詢中之
      證詞，對其向被告購買之次數、時間、金額，九十三年一月十八日其如何向被
      告購買安非他命之過程，均能一一指明，尤以被告交付之安非他命因數量不足
      ，被告承諾稍晚再予補足乙情，更非任意編撰可就，顯示證人於警詢之陳述，
      具有較可信之特別情況，本院自得加以斟酌，而認被告確於九十二年十一月間
      及九十三年一月十八日三次販賣安非他命予證人丁○○。至被告販賣之金額，
      除九十三年一月十八日該次證人明確表明為三千元外，其餘二次因證人丁○○
      陳稱為二千至三千元，採有利於被告之認定，本院認前該二次交易，數量均為
      二千元，亦附帶說明。
（四）此外，復有被告使用之行動電話0000000000號使用人資料及雙向通
      聯紀錄、現場蒐證照片及扣案物品照片共二十八張、臺灣彰化地方法院檢察署
      通訊監察書及電話附表等在卷可憑，並有被告所有供其連繫販賣安非他命之三
      星牌行動電話二具（內附門號0000000000號及000000000
      0號）、安非他命一小包（毛重零點八公克）、證人甲○○所持有向被告所購
      得之安非他命一小包（毛重零點五公克）、證人丁○○向被告購買之安非他命
      一小包（毛重零點五公克）等扣案可資佐證，而前開三包安非他命，經送化驗
      之結果確係第二級毒品安非他命無訛（合計淨重一點零六公克），有法務部調
      查局出具之檢驗通知書一紙附卷可按，被告前開辯詞，無非係卸責之詞，自無
      足採信。
（五）綜上所述，本案被告確有前開多次販賣第二級毒品安非他命之犯行，雖本案因
      被告堅決否認有何販賣安非他命之情事，致未能確知毒品之購入價格與出售價
      格間之利差，惟我國對毒品查緝甚嚴，對販賣毒品之處罰亦屬至重，而被告有
      施用毒品之習性（參見卷附之台灣高等法院被告全國前案紀錄表），對此情自
      難諉為不知，再被告為購買毒品供己施用已花費不貲，若無得從中賺取差價以
      營利，其豈會甘冒刑罰重責而販賣安非他命予證人丁○○、甲○○二人之理，
      況縱如被告於初次偵訊中所言，其向綽號「秀姨」販入安非他命後出售，係為
      從中得到無償施用毒品之好處，亦屬從中謀取利益，而認具營利意圖，是被告
      出售安非他命，應有從中賺取與購入價格之間之利差之營利意圖與行為，亦堪
      認定。從而，本件事證已臻明確，應予依法論科。
二、查安非他命係毒品危害防制條例第二條第二項第二款所稱之第二級毒品，依法不
    得持有、販賣。是核被告所為，係犯毒品危害防制條例第四條第二項之販賣第二
    級毒品罪。被告持有第二級毒品安非他命之低度行為，為販賣之高度行為所吸收
    ，不另論罪。被告多次販賣安非他命之犯行，犯罪時間緊接，犯罪構成要件相同
    ，顯係基於概括之犯意反覆為之，應依刑法第五十六條連續犯之規定，論以一罪
    ，並依法加重其刑（惟其中法定刑為無期徒刑部分，依法不得加重）。爰審酌被
    告販賣毒品，不僅危害他人之身體健康，更肇致鉅大之社會成本，及其犯罪之動
    機、目的、手段、販賣毒品之次數、所得之款項，暨犯罪後仍設詞推卸，毫無悔
    意等一切情狀，量處如主文所示之刑，以資儆懲。扣案之安非他命三包（合計淨
    重一點零六公克），為屬毒品，應依毒品危害防制條例第十八條第一項前段之規
    定宣告沒收銷燬之；另扣案之被告所有三星牌行動電話二具（內附門號0000
    000000號及0000000000號），為被告所有並供本件犯罪所用之
    物，併依毒品危害防制條例第十九條第一項為沒收之宣告。又被告販賣第二級毒
    品予證人丁○○共三次，得款七千元，販賣予證人甲○○共五次，得款五千三百
    元，共計販賣所得為一萬二千三百元（含九十三年一月十八日查獲扣案之販賣安
    非他命予證人甲○○所得之百元鈔十張共一千元），亦應依毒品危害防制條例第
    十九條第一項之規定宣告沒收，如一部不能沒收時，則以其財產抵償之。
三、至同案另扣得被告所有之第一級毒品海洛因一包及現金三千四百元、甲○○所有
    之飛利浦行動電話一具及燈泡型玻璃吸管一支、丁○○所有之玻璃吸管、削尖吸
    管及塑膠吸管各一支等物，因與本件被告販賣第二級毒品之犯行無涉，且其中現
    金三千四百元部分亦無法證明係被告販賣安非他命所得，自無從併為沒收之宣告
    。
四、公訴意旨另認被告尚曾販賣安非他命予真實姓名不詳綽號「阿哲」之人士云云。
    公訴人認被告另涉有此部分之犯嫌，無非以前揭彰化縣警察局製作之通訊監察譯
  文內載之九十三年一月十六日十五時零六分及同日十五時二十六分綽號「阿哲」
    之人士以其使用之門號0000000000號行動電話與持有門號00000
    00000號行動電話者之對話為據。姑不論上開通話是否為被告與綽號「阿哲
    」之對話（蓋被告於本院勘驗上開譯文光碟時曾否認前開通對話為其聲音），觀
    諸前開通對話內容：十五時零六分：Ａ（阿哲，以下同）：「我阿哲，在那」、
    Ｂ（八六五男，以下同）：在溪湖，Ａ：「我過去喔」、Ｂ：「你什麼時候過來
    」，Ａ：「現在過去」、Ｂ：「要多少」，Ａ：「一張有嗎」、Ｂ：「有，多久
    會到」，十五時二十六分：Ａ：「你怎麼還沒到」、Ｂ：「我現在要去那個，馬
    上過去，你開去糖廠馬路邊等好了」，Ａ：「不要在加油站者這裡嗎」、Ｂ：「
    對」，Ａ：「糖廠是加油站在過去那裡嗎」、Ｂ：「對，在過去你就可以看到」
    ，渠等之對話內容，除數量外，顯然無法得知交易標的為何，究為第一級或第二
    級毒品或為其他物品，且被告自警、偵訊中迄本院審理時，始終未曾坦認其曾販
    賣安非他命予綽號「阿哲」者，依現有卷證資料，尚難認定被告亦有販賣安非他
    命予綽號「阿哲」者之犯行，此部分犯罪無法證明，惟因公訴人認此部分與前揭
    論罪科刑部分具有連續犯之裁判上一罪關係，本院爰不另為無罪之諭知，附此敘
    明。
據上論斷，應依刑事訴訟法第二百九十九條第一項前段，毒品危害防制條例第四條第
二項、第十八條第一項前段、第十九條第一項，刑法第十一條前段、第五十六條，判
決如主文。
本案經檢察官賴志盛到庭執行職務。
中      華      民      國      九十三      年      十    月    十二    日
                                臺灣彰化地方法院刑事第二庭
                                    審判長法      官  石  馨  文
                                          法      官  郭  麗  萍
                                          法      官  王  義  閔
右正本證明與原本無異。
如不服本判決，應於判決送達後十日內，向本院提出上訴狀( 須附繕本 )。
                                          法院書記官  詹  國  立
中      華      民      國      九十三      年      十    月    十二    日
毒品危害防制條例第四條　　　　　　　　　　　　　　　　　　　　　　　製造、
運輸、販賣第一級毒品者，處死刑或無期徒刑；處無期徒刑者，得併科新臺幣一千萬
元以下罰金。
製造、運輸、販賣第二級毒品者，處無期徒刑或七年以上有期徒刑得併科新臺幣七百
萬元以下罰金。
製造、運輸、販賣第三級毒品者，處五年以上有期徒刑，得併科新臺幣五百萬元以下
罰金。
製造、運輸、販賣專供製造或施用毒品之器具者，處一年以上七年以下有期徒刑，得
併科新臺幣一百萬元以下罰金。
前四項之未遂犯罰之。
毒品危害防制條例第十八條：
查獲之毒品及專供製造或施用毒品之器具，不問屬於犯人與否，均沒收銷燬之。但合
於醫藥或研究之用者，得不予銷燬。
前項合於醫藥或研究用毒品或器具之管理辦法，由法務部會同行政院衛生署定之。
毒品危害防治條例第十九條：
犯第四條至第九條、第十二條、第十三條或第十四條第一項、第二項之罪者，其供犯
罪所用或因犯罪所得之財物，均沒收之，如全部或一部不能沒收時，追徵其價額或以
其財產抵償之。
為保全前項價額之追徵或以財產抵償，得於必要範圍內扣押其財產。
犯第四條之罪所使用之水、陸、空交通工具沒收之。
